臺灣桃園地方法院刑事判決
111年度審金訴字第862號
111年度審金訴字第1111號
111年度審金訴字第1170號
公  訴  人  臺灣桃園地方檢察署檢察官 
被      告  陳羽  


上列被告因違反洗錢防制法等案件，經檢察官提起公訴（111年
度偵字第322號、第8193號）、追加起訴（111年度偵字第12643
號、第30537號），被告於本院準備程序中，就被訴事實為有罪
之陳述，經本院告知簡式審判程序意旨，並聽取當事人之意見後
，本院合議庭裁定改由受命法官獨任依簡式審判程序審理，判決
如下：
    主  文
陳羽犯如附表甲「主文欄」所示之罪，各處如附表甲「主文欄」
所示之刑。應執行有期徒刑拾壹月，併科罰金新臺幣柒萬元，罰
金如易服勞役，以新臺幣壹仟元折算壹日。
    事實及理由
一、本件犯罪事實及證據，除附件三附表編號2提領金額欄「12
    萬元」，應更正為「10萬元、2萬元」、編號4提領金額欄「
    2萬0,005元、2萬0,005元、2萬0,005元」，應更正為「2萬
    元、2萬元、2萬元」；暨於證據部分補充「被告陳羽於本院
    準備程序及審理時之自白；告訴人蔡耿豪於本院準備程序及
    審理時之指訴」外，餘均引用檢察官起訴書及追加起訴書之
    記載（詳如附件一、二、三）。
二、論罪科刑
  ㈠核被告所為，均係犯刑法第339條第1項之詐欺取財罪與洗錢
    防制法第14條第1項之洗錢罪。而附件三臺灣桃園地方檢察
    署檢察官111年度偵字第12643號追加起訴意旨雖認被告就詐
    欺部分，係犯刑法第339條之4第1項第2款之三人以上共同詐
    欺取財罪；惟查，被告於警詢時稱:陳和平合作金庫帳戶於1
    10年提供給鄭先生，用來收網路簽賭下注的錢，鄭先生指示
    我把錢領出來後，把錢帶到我家附近的停車場，有人會跟我
    說，微信也要開著確定來拿錢的人正不正確，然後交給對方
    ，我不認識拿錢的人等語（詳111偵字第12643卷第213頁反
    面），是可認被告為附件三犯罪事實欄一所載犯行時之聯絡
    的對象僅有自稱「鄭德丰」之人，而告訴人劉松樺雖遭佯稱
    可加入投資平台賺錢獲利之人詐騙，被告並將自合作金庫帳
    戶領取之詐欺贓款交付他人，然並無證據證明詐欺告訴人之
    人、向被告收款之人與「鄭德丰」確實係不同人，是在無法
    排除為同一人施詐之情形下，依罪疑利於被告之法理，自難
    逕以三人以上共同詐欺取財罪相繩，爰就附件三追加起訴書
    檢察官所認之罪名依法變更起訴法條，附此敘明。
  ㈡被告與「鄭德丰」間，就上開犯行，有犯意聯絡及行為分擔
    ，應論以共同正犯。又被告數次提領行為係於密切接近之時
    、地實行，各行為之獨立性極為薄弱，依一般社會健全觀念，在
    時間差距上，難以強行分開，應視為數個舉動之接續施行，合
    為包括之一行為，而論以單純一罪。又被告係以一行為同時觸
    犯上開詐欺取財罪及洗錢罪，為想像競合犯，應依刑法第55
    條規定，從較重之一般洗錢罪處斷。
　㈢按洗錢防制法第16條第2項規定，犯前二條之罪，在偵查或審
    判中自白者，減輕其刑。查被告就本案其構成洗錢罪之犯罪
    事實業於本院準備程序及審理中坦承不諱，且自白犯行，合
    於洗錢防制法第16條第2項自白減刑之規定，爰依法就本案
    其所犯之罪減輕其刑。
　㈣另刑法上之詐欺取財罪既係為保護個人之財產法益而設，則
    對於犯罪之罪數依遭詐騙之被害人人數計算，倘其所為數個
    詐欺取財犯行，在時間上可以分開，被害人亦有不同，自應
    認其犯意各別，行為互異，評價上各具獨立性，應分論併罰
    （最高法院111年度台上字第1069號判決意旨參照）。查本
    案被告犯行所侵害之財產法益分屬不同人所有，且於時空上
    並非無從區隔，在刑法評價上各具獨立性，且本案非經立法
    預設其本質係具持續實行之複次作為特徵予以特別歸類，使
    成獨立犯罪構成要件之行為態樣，依社會通念難認係出於一
    次犯意之決定，又非屬一個行為之持續動作，自難認被告成
    立接續犯包括一罪或想像競合犯；是被告所為4次犯行，犯
    意各別，行為互殊，應分論併罰。
  ㈤爰審酌被告正值青壯，竟不知腳踏實地、依正途賺取所需，
    反貪圖高額報酬，提供金融帳戶並擔任領款車手，與「鄭德
    丰」共同為詐騙、洗錢行為，圖謀不法獲利，使詐騙所得之
    款項流向難以查緝，其所為造成告訴人等受有財產上之損害
    ，實屬可議，應予非難；另參以其犯後雖坦承犯行，但尚未
    與告訴人等達成調解，亦未為實際賠償等犯後情狀，兼衡其
    犯罪之動機、目的、手段、情節，並考量其於警詢時自陳高
    中畢業之教育程度、勉持之家庭經濟狀況，目前罹患甲狀腺
    惡性腫瘤等一切情狀，分別量處如附表甲「主文」欄所示之
    刑，並定其應執行之刑如主文所示，暨就罰金部分，諭知易
    服勞役之折算標準，以示懲儆。
三、沒收：
  ㈠被告於本院審理時供稱其沒有拿到報酬（詳本院111年9月21
    日簡式審判筆錄第2頁），且經本院遍查卷內客觀證據，並
    無證據證明被告有因本案犯行取得任何對價或利益，是本案
    既無犯罪所得，自無從對被告宣告沒收或追徵。　
  ㈡至被告用以為本案犯行之國泰世華銀行帳戶提款卡及陳和平
    所有之合作金庫銀行帳戶之提款卡，雖為被告本件犯行所用
    之物，然既未扣案，本院審酌該等提款卡本身無財產價值或
    換價可能，且均非違禁物或專科沒收之物，況帳戶一經掛失
    重新申辦即喪失效用，是應無再遭詐欺集團成員利用之虞，
    故認欠缺刑法上之重要性，爰均不予宣告沒收，併此敘明。
  ㈢末按犯洗錢防制法第14條之罪，其所移轉、變更、掩飾、隱
    匿、收受、取得、持有、使用之財物或財產上利益，沒收之
    ，同法第18條第1項前段固定有明文。然查本案未經扣案之
    詐欺贓款，固為被告掩飾、隱匿之財物，惟依被告所供陳之
    情節，該贓款其已繳回該詐欺集團，非屬於其所有，亦非在
    其實際掌控中，是倘依上開規定諭知被告應就其所隱匿之財
    務宣告沒收，實屬過苛，爰不依上開規定宣告沒收，亦附此
    敘明。　　　
據上論斷，應依刑事訴訟法第273條之1第1項、第299條第1項前
段、第300條、第310條之2、第454條，判決如主文。
本案經檢察官洪榮甫提起公訴及追加起訴、檢察官袁維琪追加起
訴，檢察官林欣怡到庭執行職務。
中　　華　　民　　國　　111 　年　　10　　月　　21　　日
                      刑事審查庭  法　官　林慈雁
以上正本證明與原本無異。
如不服本判決應於收受判決後20日內向本院提出上訴書狀，並應
敘述具體理由。其未敘述上訴理由者，應於上訴期間屆滿後20日
內向本院補提理由書(均須按他造當事人之人數附繕本)「切勿逕
送上級法院」。
                                  書記官　吳秉翰
中　　華　　民　　國　　111 　年　　10　　月　　24　　日
附錄本案論罪科刑法條全文： 
洗錢防制法第2條
本法所稱洗錢，指下列行為：
一、意圖掩飾或隱匿特定犯罪所得來源，或使他人逃避刑事追訴
    ，而移轉或變更特定犯罪所得。
二、掩飾或隱匿特定犯罪所得之本質、來源、去向、所在、所有
    權、處分權或其他權益者。
三、收受、持有或使用他人之特定犯罪所得。
　　
洗錢防制法第14條
有第二條各款所列洗錢行為者，處7年以下有期徒刑，併科新臺
幣5百萬元以下罰金。
前項之未遂犯罰之。
前二項情形，不得科以超過其特定犯罪所定最重本刑之刑。 

刑法第339條
意圖為自己或第三人不法之所有，以詐術使人將本人或第三人之
物交付者，處5年以下有期徒刑、拘役或科或併科50萬元以下罰
金。
以前項方法得財產上不法之利益或使第三人得之者，亦同。
前二項之未遂犯罰之。
附表甲：
 編號 犯罪事實  主文   1 如附件一、起訴書附表一編號1（告訴人廖子登部分） 陳羽共同犯洗錢防制法第十四條第一項之洗錢罪，處有期徒刑參月，併科罰金新臺幣壹萬元，罰金如易服勞役，以新臺幣壹仟元折算壹日。   2 如附件一、起訴書附表一編號2（告訴人蔡耿豪部分） 陳羽共同犯洗錢防制法第十四條第一項之洗錢罪，處有期徒刑肆月，併科罰金新臺幣貳萬元，罰金如易服勞役，以新臺幣壹仟元折算壹日。   3 如附件二、追加起訴書（告訴人王威智部分） 陳羽共同犯洗錢防制法第十四條第一項之洗錢罪，處有期徒刑肆月，併科罰金新臺幣貳萬元，罰金如易服勞役，以新臺幣壹仟元折算壹日。   4 如附件三、追加起訴書（告訴人劉松樺部分） 陳羽共同犯洗錢防制法第十四條第一項之洗錢罪，處有期徒刑伍月，併科罰金新臺幣參萬元，罰金如易服勞役，以新臺幣壹仟元折算壹日。 
附件一：
臺灣桃園地方檢察署檢察官起訴書
                                      111年度偵字第322號
                                     111年度偵字第8193號
　　被　　　告　陳羽　　男　46歲（民國00年00月00日生）
　　　　　　　　　　　　住○○市○○區○○街00巷0弄0號7                         樓之2
　　　　　　　　　　　　國民身分證統一編號：Z000000000號
　　選任辯護人　王聖傑律師
                高逸文律師
                邱昱誠律師（業解除委任）
上列被告因詐欺案件，已經偵查終結，認應提起公訴，茲將犯罪
事實及證據並所犯法條分敘如下：
　　　　犯罪事實
一、陳羽係智識正常之成年人，依其智識及一般社會生活之通常
    經驗，明知金融機構帳戶為個人信用之表徵，並能預見將自
    己金融機構帳戶提供他人使用，或協助不詳人士轉匯不明款
    項，常與財產犯罪密切相關，或成為他人遂行其掩飾或隱匿
    犯罪所得財物目的之工具，竟仍共同基於加重詐欺取財及洗
    錢之犯意聯絡，提供其申辦之國泰世華銀行帳號000-000000
    000000號帳戶與不知情之陳和平（另為不起訴處分）申辦之
    合作金庫銀行帳號000-0000000000000號帳戶予真實姓名年
    籍不詳，自稱「鄭德丰」之人，供該詐欺集團作為詐欺被害
    人匯款帳戶之用，並依指示自前開帳戶提領詐欺贓款，且約
    定每提領新臺幣（下同）100萬元可獲取百分之3報酬。嗣該
    詐騙集團成員取得前開帳戶後，共同意圖為自己不法所有，
    基於詐欺、洗錢之犯意聯絡，以如附表一所示之方式，向廖
    子登、蔡耿豪施以詐術，致渠等陷於錯誤，將如附表一所示
    之金額，匯款至前揭帳戶，旋即為陳羽於附表二所示之時間
    、地點提領附表二之金額後，交付給「鄭德丰」指定之不詳
    對象而掩飾、隱匿詐欺犯罪所得之本質及去向。
二、案經廖子登、蔡耿豪告訴及桃園市政府警察局八德分局、臺
    中市政府警察局第六分局報告偵辦。
　　　　證據並所犯法條
一、證據清單：
  ㈠被告陳羽之供述。
  ㈡告訴人廖子登、蔡耿豪之指訴。
  ㈢上開帳戶之開戶資料及交易明細。
  ㈣告訴人之匯款紀錄、對話紀錄。
二、核被告所為，係犯刑法第339條第1項之詐欺取財及洗錢防制
    法第14條第1項、第2條第2款之洗錢等罪嫌。被告與「鄭德
    丰」及詐欺集團成員間，有犯意聯絡及行為分擔，請論以共
    同正犯。再被告所為，係以一行為同時觸犯詐欺取財、洗錢
    等罪，為想像競合犯，請依刑法第55條前段規定從一重之洗
    錢罪處斷。被告所犯2罪，犯意各別，行為互殊，請予分論
    併罰。
三、依刑事訴訟法第251條第1項提起公訴。
　  此　致
臺灣桃園地方法院
中　　華　　民　　國　 111　　年　　6 　　月　　30　　日
                              檢  察  官  洪榮甫
本件證明與原本無異　
中　　華　　民　　國　 111　　年　　7 　　月　　 8　　日
                              書  記  官  黃婷韻
所犯法條 
中華民國刑法第339條
（普通詐欺罪）
意圖為自己或第三人不法之所有，以詐術使人將本人或第三人之
物交付者，處 5 年以下有期徒刑、拘役或科或併科 50 萬元以
下罰金。
以前項方法得財產上不法之利益或使第三人得之者，亦同。
前二項之未遂犯罰之。
洗錢防制法第14條
有第二條各款所列洗錢行為者，處 7 年以下有期徒刑，併科新
臺幣 5 百萬元以下罰金。
前項之未遂犯罰之。
前二項情形，不得科以超過其特定犯罪所定最重本刑之刑。

附表一：
編號 被害人 詐騙方式 匯款時間 匯款金額（新臺幣） 匯入人頭帳戶 案號及移送被告 1 廖子登  於110年6月間佯稱：投資獲利云云，使廖子登陷於錯誤而依指示匯款 110年6月30日11時21分許 2萬元 000-0000000000000號 第322號 (陳羽) (陳和平) 
2 蔡耿豪  於110年6月6日佯稱：投資獲利云云，使蔡耿豪陷於錯誤而依指示匯款 110年6月17日20時59分許 3萬元 000-000000000000號 第8193號 (陳羽)     110年6月18日18時2分許 3萬元                 
附表二：
編號 提領人 提領時間 提領地點 提領金額 提領帳戶 1 陳羽 110年6月30日14時33分許 桃園市○○區○○路00號(國泰銀行大湳分行) 2萬元 000-0000000000000號  2  110年6月18日 不詳 6萬元 000-000000000000號 3  110年6月21日 不詳 10萬元、1萬元 000-000000000000號 
附件二：
臺灣桃園地方檢察署檢察官追加起訴書
                                    111年度偵字第30537號
　　被　　　告　陳羽　　男　46歲（民國00年00月00日生）
　　　　　　　　　　　　住○○市○○區○○街00巷0弄0號7
　　　　　　　　　　　　　樓之2
　　　　　　　　　　　　國民身分證統一編號：Z000000000號
上列被告因詐欺等案件，前經提起公訴，茲再將其相牽連之犯罪
追加起訴，茲將犯罪事實及證據並所犯法條分敘如下：　　　　
　　　　犯罪事實
一、陳羽係智識正常之成年人，依其智識及一般社會生活之通常
    經驗，明知金融機構帳戶為個人信用之表徵，並能預見將自
    己金融機構帳戶提供他人使用，或協助不詳人士轉匯不明款
    項，常與財產犯罪密切相關，或成為他人遂行其掩飾或隱匿
    犯罪所得財物目的之工具，竟仍共同基於加重詐欺取財及洗
    錢之犯意聯絡，提供其申辦之國泰世華銀行帳號000-000000
    000000號帳戶與不知情之陳和平（業另為不起訴處分）申辦
    之合作金庫商業銀行帳號000-0000000000000號帳戶予真實
    姓名年籍不詳，自稱「鄭德丰」之人，供該詐欺集團作為詐
    欺被害人匯款帳戶之用，並依指示自前開帳戶提領詐欺贓款
    ，且約定每提領新臺幣（下同）100萬元可獲取百分之3報酬
    。嗣該詐騙集團成員取得前開帳戶後，共同意圖為自己不法
    所有，基於詐欺、洗錢之犯意聯絡，以如附表一所示之方式
    ，向王威智施以詐術，致其陷於錯誤，將如附表一所示之金
    額匯款至前揭帳戶，旋即為陳羽於附表二所示之時間、地點
    提領附表二之金額後，交付給「鄭德丰」指定之不詳對象而
    掩飾、隱匿詐欺犯罪所得之本質及去向。
二、案經王威智告訴及南投縣政府警察局南投分局報告偵辦。
　　　　證據並所犯法條
一、證據清單：
  ㈠被告陳羽之供述。
  ㈡告訴人王威智之指訴。
  ㈢上開帳戶之開戶資料及交易明細。
  ㈣告訴人之匯款紀錄、對話紀錄。
二、核被告所為，係犯刑法第339條第1項之詐欺取財及洗錢防制
    法第14條第1項、第2條第2款之洗錢等罪嫌。被告與「鄭德
    丰」及詐欺集團成員間，有犯意聯絡及行為分擔，請論以共
    同正犯。再被告所為，係以一行為同時觸犯詐欺取財、洗錢
    等罪，為想像競合犯，請依刑法第55條前段規定從一重之洗
    錢罪處斷。
三、追加起訴之理由：被告前涉詐欺等犯行，業經本署檢察官以
    111年度偵字第322號、第8193號案件提起公訴，現由貴院（
    亭股）以111年度審金訴字862號案件審理中，茲就相牽連之
    案件，追加起訴。
四、依刑事訴訟法第265條第1項追加起訴。
　  此　致
臺灣桃園地方法院
中　　華　　民　　國　 111　　年　　8 　　月　　16　　日
                              檢  察  官  洪榮甫
本件證明與原本無異　
中　　華　　民　　國　 111　　年　　8 　　月　　22　　日
                              書  記  官  黃婷韻
所犯法條 
中華民國刑法第339條
（普通詐欺罪）
意圖為自己或第三人不法之所有，以詐術使人將本人或第三人之
物交付者，處 5 年以下有期徒刑、拘役或科或併科 50 萬元以
下罰金。
以前項方法得財產上不法之利益或使第三人得之者，亦同。
前二項之未遂犯罰之。
洗錢防制法第14條
有第二條各款所列洗錢行為者，處 7 年以下有期徒刑，併科新
臺幣 5 百萬元以下罰金。
前項之未遂犯罰之。
前二項情形，不得科以超過其特定犯罪所定最重本刑之刑。
附表一：
編號 被害人 詐騙方式 匯款時間 匯款金額（新臺幣） 匯入人頭帳戶 前案案號及移送被告 1 王威智 於110年4月26日起佯稱：投資獲利云云，使王威智陷於錯誤而依指示匯款 110年6月25日20時25分許 5萬3000元 000-0000000000000號 第10577號 (陳和平) 
附表二：
編號 提領人 提領時間 提領地點 提領金額 提領帳戶 1 陳羽 110年6月25日20時35分、36分 不詳 3萬元、2萬3000元 000-0000000000000號 
附件三：
臺灣桃園地方檢察署檢察官追加起訴書
                                    111年度偵字第12643號
　　被　　　告　陳羽　　男　46歲（民國00年00月00日生）
　　　　　　　　　　　　住○○市○○區○○街00巷0弄0號7                           樓之2
　　　　　　　　　　　　國民身分證統一編號：Z000000000號
上列被告因詐欺等案件，已經偵查終結，認與前經本署檢察官以
111年度偵字第322號、第8193號等案件提起公訴，現由貴院以111
年度審金訴字862號案件(亭股)審理中，屬一人犯數罪之相牽連案件
，認宜追加起訴，茲將追加之犯罪事實、證據並所犯法條分敘如
下：
　　　　犯罪事實
一、陳羽係智識正常之成年人，依其智識及一般社會生活之通常
    經驗，明知金融機構帳戶為個人信用之表徵，並能預見將自
    己金融機構帳戶提供他人使用，或協助不詳人士轉匯不明款
    項，常與財產犯罪密切相關，或成為他人遂行其掩飾或隱匿
    犯罪所得財物目的之工具，竟仍共同基於加重詐欺取財及洗
    錢之犯意聯絡，於民國110年間，提供其申辦之國泰世華銀
    行帳號000-000000000000號帳戶與不知情之陳和平（另為不
    起訴處分）申辦之合作金庫銀行帳號000-0000000000000號
    帳戶予真實姓名年籍不詳，自稱「鄭德丰」之人，供該詐欺
    集團作為詐欺被害人匯款帳戶之用，並依指示自前開帳戶提
    領詐欺贓款，且約定每提領新臺幣（下同）100萬元可獲取
    百分之3報酬。嗣該詐騙集團成員取得前開帳戶後，共同意
    圖為自己不法所有，基於詐欺、洗錢之犯意聯絡，於110年5
    月25日11時36分許，透過通訊軟體LINE暱稱「Camilla」之
    人，向劉松樺佯稱可以加入投資平台賺錢獲利等語，致使劉
    松樺陷於錯誤，於110年6月17日11時31分、同年月18日11時
    54分、同年月19日16時58分、同年月20日15時55分許及同年
    月23日19時48分許，分別匯款新臺幣(下同)3萬元、3萬元、
    3萬元、3萬元、3萬元至陳羽、陳和平上開國泰世華銀行帳
    戶及合作金庫帳戶中。旋即為陳羽於附表所示之時間、地點
    提領附表之金額後，交付給「鄭德丰」指定之不詳對象而掩
    飾、隱匿詐欺犯罪所得之本質及去向。
二、案經劉松樺訴請基隆市警察局第四分局報告偵辦。
　　　　證據並所犯法條
一、證據清單及待證事實：
編號 證據名稱 待證事實 1 被告陳羽於警詢及偵訊中之供述 被告坦承於110年間將上開國泰世華銀行及合作金庫帳戶提供與自稱「鄭德丰」之人，並依照指示提領款項之事實。 2 證人即告訴人劉松樺於警詢中之指證 證明告訴人於上開時間遭詐 騙後，於110年6月17日11時31分、同年月18日11時54分、同年月19日16時58分、同年月20日15時55分許及同年月23日19時48分許，分別匯款新臺幣(下同)3萬元、3萬元、3萬元、3萬元、3萬元至被告陳羽、同案被告陳和平上開國泰世華銀行帳戶及合作金庫帳戶中之事實。 3 被告之國泰世華銀行110年6月1日至7月14日之交易明細、同案被告陳和平之合作金庫110年6月1日至7月1日之交易明細、提領畫面 證明告訴人於110年6月17日11時31分、同年月18日11時54分、同年月19日16時58分、同年月20日15時55分許及同年月23日19時48分許，分別匯款新臺幣(下同)3萬元、3萬元、3萬元、3萬元、3萬元至被告陳羽、同案被告陳和平上開國泰世華銀行帳戶及合作金庫帳戶中，嗣後被告於110年6月30日22時55分持合作金庫提款卡提領之事實。 4 告訴人與詐騙集團間之對話紀錄截圖照、匯款紀錄 證明告訴人於上開時間遭詐 騙後，於110年6月17日11時31分、同年月18日11時54分、同年月19日16時58分、同年月20日15時55分許及同年月23日19時48分許，分別匯款新臺幣(下同)3萬元、3萬元、3萬元、3萬元、3萬元至被告陳羽、同案被告陳和平上開國泰世華銀行帳戶及合作金庫帳戶中之事實。 
二、核被告所為，係犯洗錢防制法第2條第1款、同法第14條第1
    項之洗錢罪及刑法第339條之4第1項第2款3人以上共同詐欺
    取財等罪嫌。被告與「鄭德丰」及其他真實姓名年籍均不詳之
    詐欺集團成員，就上開罪嫌間，具犯意之聯絡及行為之分擔，
    請論以共同正犯。被告係以一行為同時觸犯洗錢、以3人以上
    共同犯之加重詐欺取財等罪，請依刑法第55條之規定，從一
    重論以3人以上共同犯之之加重詐欺取財罪嫌。又被告數次提
    領行為係於密切接近之時、地實行，各行為之獨立性極為薄弱，
    依一般社會健全觀念，在時間差距上，難以強行分開，應視為
    數個舉動之接續施行，合為包括之一行為，而論以單純一罪。
三、依刑事訴訟法第265條第1項提起追加起訴。
　　此　致
臺灣桃園地方法院
中　　華　　民　　國　　111 　年　　 8　　月　　26　　日
                              檢  察  官  袁 維 琪
本件證明與原本無異　　　　　　　　　　　　　　　　　　　
中　　華　　民　　國　  111　 年     8  　月　　31　　日
                              書  記  官  梁 芸 婕 
所犯法條　　
中華民國刑法第339條
（普通詐欺罪）
意圖為自己或第三人不法之所有，以詐術使人將本人或第三人之
物交付者，處 5 年以下有期徒刑、拘役或科或併科 50 萬元以
下罰金。
以前項方法得財產上不法之利益或使第三人得之者，亦同。
前二項之未遂犯罰之。
洗錢防制法第14條
有第二條各款所列洗錢行為者，處 7 年以下有期徒刑，併科新
臺幣 5 百萬元以下罰金。
前項之未遂犯罰之。
前二項情形，不得科以超過其特定犯罪所定最重本刑之刑。
附表：
編號 提領人 提領時間 提領地點 提領金額 提領帳戶 1 陳羽 110年6月17日13時57分許 桃園市○○區○○路00號國泰世華大湳分行 5萬元 國泰世華銀行帳號000-000000000000號帳戶 2 陳羽 110年6月18日12時8分許 桃園市○○區○○街00號全家便利超商八德金和店 12萬元 國泰世華銀行帳號000-000000000000號帳戶 3 陳羽 110年6月20日17時5分許 桃園市○○區○○路00號國泰世華大湳分行 3萬元 國泰世華銀行帳號000-000000000000號帳戶 4 陳羽 110年6月30日22時55分許 桃園市○○區○○路0號台北富邦商業銀行大湳分行 2萬0,005元、2萬0,005元、2萬0,005元 合作金庫銀行帳號000-0000000000000號帳戶